【裁判字號】    97,上易,2058
【裁判日期】    971231
【裁判案由】    詐欺等
【裁判全文】
臺灣高等法院臺中分院刑事判決        97年度上易字第2058號
上  訴  人
即  被  告  乙○○
                    現於臺灣南投看守所
上列上訴人因詐欺等案件，不服臺灣彰化地方法院97年度易字第
881號中華民國97年7月7日第一審判決（起訴案號：臺灣彰化地
方法院檢察署96年度偵字第11485號、97年度偵字第87、2894號
），就原審判決附表一編號六、七所示罪刑部分，提起上訴，本
院判決如下：
    主  文
原判決關於乙○○共同對林奕成、劉鴻彰詐欺取財 (即原審判決
附表一編號六、七)部分及定應執行刑部分，均撤銷。
上開撤銷部分，乙○○無罪。
    理  由
一、公訴意旨另略以：被告乙○○夥同丁○○、丙○○與在大陸
    地區真實姓名年籍不詳綽號「小白」、「阿財」之成年男子
    ，共同基於意圖為自己不法所有之犯意聯絡，以丁○○、丙○○自任臺灣地區之集團指揮者，由丁○○、丙○○聽命於
    大陸地區之綽號「小白」、「阿財」等幕後首腦，共組詐欺
    集團，丙○○並負責收購人頭帳戶之工作，由「小白」、「
    阿財」及所屬詐騙集團成員負責以電話撥打如附表編號1、2
    所示 (即原判決附表一編號六、七)被害人林奕成、劉鴻彰
    之電話，以附表編號1、2所示之詐騙方式，致使被害人林奕
    成、劉鴻彰陷於錯誤而將款項分別匯入其指定之鄭宗帳戶
    內，而由「小白」、「阿財」以電話通知丁○○或丙○○，
    再由丁○○、丙○○指揮被告乙○○負責前往自動提款機領
    款後，將領得款項交予丁○○或丙○○，再由丁○○、丙○○轉交款項予「小白」、「阿財」所指派之不特定人，丁○○取得領得款項5％之利益，而丙○○每交付一次金額予「
    小白」、「阿財」所指派之人，則取得1000元至2000元不等
    之利益，而以上述分工方式，共同對被害人林奕成、劉鴻彰
    詐取財物，因認被告乙○○共同參與此部分犯行，涉犯刑法
    第339條第1項之詐欺取財罪嫌。
二、訊據被告乙○○堅決否認上開詐欺取財犯行，辯稱：伊於當
    時在看守所羈押禁見，並同時受觀察勒戒中，並無參與該案
    件等語。按犯罪事實應依證據認定之，無證據不得認定犯罪
    事實，刑事訴訟法第154條第2項定有明文。經查：被告乙○○係於96年8月27日在南投縣草屯鎮○○街55號7樓之1，因
    犯販賣第一級毒品罪嫌 (尚有施用毒品案件)為警拘捕，而
    於翌日解送臺灣南投地方法院檢察署偵辦，並經檢察官於96
    年8月28日聲請法院裁定准予執行羈押等情，有卷附臺灣高
    等法院被告前案紀錄表及臺灣南投地方法院檢察署檢察官96
    年度偵字第3775、3776、4018、4426、4551號起訴書及臺灣
    南投地方法院96年度訴字第1118號判決可稽。而附表編號1
    、2所示被害人林奕成、劉鴻彰接獲詐欺電話時間，均在96
    年8月28日之事實，亦據其等2人於警詢時證述屬實在卷 (分
    見彰化縣警察局彰警刑偵字第0970016028號刑案偵查卷宗第
    25~26頁及彰化縣警察局員林分局員警分偵字第0960026456
    號刑案偵查卷宗第6~7頁)。是以被害人林奕成、劉鴻彰如附
    表編號1、2所示被詐欺之事實，既發生在被告乙○○被羈押
    在看守所之後，顯難認被告乙○○有參與各該部分之犯行，
    自不能令其負責。
三、綜上所述，本案依卷附證據既足以證明被告未參與附表編號
    1、2所示之犯行，依法自應為無罪之諭知。原審判決未審酌
    被告前開羈押於看守所之證據資料，徒憑被告乙○○於原審
    為認罪表示，而予以論罪科刑，自有未當。被告上訴意旨否
    認此部分之犯罪，並執以指摘原判決不當，即有理由，應由
    本院將原判決上開部分撤銷改判，並諭知被告無罪之判決。
據上論斷，應依刑事訴訟法第369條第1項前段、第364條、第301
條第1項，判決如主文。
本案經檢察官甲○○到庭執行職務。
中    華    民    國    97    年    12    月    31    日
            刑事第三庭    審判長法  官  王  增  瑜
                                法  官  廖  柏  基
                                法  官  蔡  紹  良
以上正本證明與原本無異。
不得上訴。
                                書記官  許  麗  花
中    華    民    國    97    年    12    月    31    日
附表：
┌─┬────┬─────┬─────────┬─────┬──────┬──────┐
│編│被 害 人│ 犯罪時間 │犯 罪 方 式       │犯罪所得金│匯款日期匯入│備註        │
│號│        │          │                  │額(新台幣)│帳戶        │            │
├─┼────┼─────┼─────────┼─────┼──────┼──────┤
│1 │ 林奕成 │96年8月28 │透過網際網路登入奇│980元     │於96年8月28 │同原判決附表│
│  │        │日        │摩交友網站時認識某│          │日晚間8時1分│一編號六所載│
│  │        │          │不詳女子，經由電話│          │匯款入萬泰商│            │
│  │        │          │聯絡後，該女子佯稱│          │業銀行草屯分│            │
│  │        │          │因經濟不好急需幫忙│          │行鄭宗帳戶│            │
│  │        │          │等語，使林奕成誤信│          │(帳號：04453│            │
│  │        │          │                  │          │0000000號） │            │
├─┼────┼─────┼─────────┼─────┼──────┼──────┤
│2 │ 劉鴻彰 │96年8月28 │接獲一不詳女子撥打│2次匯款金 │2次分別於96 │同原判決附表│
│  │        │日晚間10時│之電話，佯稱其因經│額合計5000│年8月28日晚 │一編號七所載│
│  │        │          │濟狀況不好，欲與其│元        │間10時56分、│            │
│  │        │          │發生一夜情等語，使│          │晚間11時20分│            │
│  │        │          │劉鴻彰誤信為真，陷│          │匯款入萬泰商│            │
│  │        │          │於錯誤            │          │業銀行草屯分│            │
│  │        │          │                  │          │行鄭宗帳戶│            │
│  │        │          │                  │          │(帳號：04453│            │
│  │        │          │                  │          │0000000號） │            │
└─┴────┴─────┴─────────┴─────┴──────┴──────┘


司法院資訊處製作；財團法人民間司法改革基金會備份。
